【裁判字號】    97,易,821
【裁判日期】    971230
【裁判案由】    竊盜等
【裁判全文】
臺灣雲林地方法院刑事判決               97年度易字第821號
公  訴  人  臺灣雲林地方法院檢察署檢察官
被      告  乙○○
            甲○○
                    （另案於臺灣雲林第二監獄執行中）
上列被告等因竊盜等案件，經檢察官提起公訴（97年度偵字第33
34號、第4835號），本院判決如下：
    主  文
乙○○共同犯竊盜罪，處有期徒刑捌月。又共同犯收受贓物罪，
處有期徒刑陸月。應執行有期徒刑壹年。
甲○○共同犯收受贓物罪，處有期徒刑拾月。
    犯罪事實
一、乙○○與丁○○（另由本院以97年度易字第971 號審理中）
    欲從事竊車拆解販賣零件之不法行為，於乙○○先選定所需
    之車輛種類、型號為豐田（TOYOTA VIOS） 後，便由丁○○
    駕駛其所有之不詳車牌號碼之自用小客車搭載乙○○沿路查
    看有無該車種，並由乙○○於途中選定顏色為紅色車輛。嗣
    於97年5 月27日凌晨5 時0 分許，在彰化縣鹿港鎮○○里○○路○ 段383 號前，見戊○○所使用之車牌號碼2400-NA 號
    紅色豐田自用小客車（車主為新麗倉儲設備有限公司，下稱
    系爭紅色小客車）停放在該處，竟共同基於意圖為自己不法
    所有之犯意聯絡，由乙○○把風，丁○○以自備之鑰匙強行
    打開系爭紅色小客車門鎖得手後，再由丁○○駕駛該車、乙○○駕駛原由丁○○駕駛之自用小客車，一同前往位於雲林
    縣西螺鎮○○路202 號旁鐵皮屋（下稱系爭鐵皮屋）外，乙○○先以遙控器打開系爭鐵皮屋鐵門後，由丁○○將系爭紅
    色小客車交由乙○○開進系爭鐵皮屋內解體拆卸之，欲待販
    賣零件得利後朋分花用。
二、甲○○明知車牌號碼3795-PL 號之白色豐田自用小客車（下
    稱系爭白色小客車）係來路不明之贓物（由丙○○所使用、
    車主為黃春碧，於97年6 月22日凌晨5 時30分許，在雲林縣
    斗六市○○路與大學路口失竊），仍與乙○○基於共同收受
    贓物之犯意聯絡，由甲○○以不詳方法取得系爭白色小客車
    後，置放於系爭鐵皮屋內，並以新臺幣（下同）4,000 元之
    代價僱請乙○○拆解系爭白色小客車，乙○○尚未拆解完畢
    ，即於97年6 月24日9 時0 分許，經警在上址查獲，並扣得
    電鋸1 支、引擎吊架1 台、千斤頂1 台、手提砂輪機1 台、
    手提螺絲機1 台、T 型版手4 支、破壞剪1 支、螺絲起子4
    支、鐵鎚1 支、固定鉗子1 支等拆卸工具。
三、案經戊○○、丙○○訴由彰化縣警察局北斗分局報告臺灣雲
    林地方法院檢察署檢察官偵查起訴。
    理  由
壹、證據能力方面：
一、按被告以外之人於審判外之陳述，雖不符前4 條之規定，而
    經當事人於審判程序同意作為證據，法院審酌該言詞陳述或
    書面陳述作成時之情況，認為適當者，亦得為證據，刑事訴
    訟法第159 條之5 第1 項定有明文。本件於進行準備程序時
    ，被告2 人對於廖怡盛、戊○○、丙○○之警詢筆錄，均表
    示同意作為證據使用（本院卷第35頁），本院審酌上開筆錄
    製作過程並無不法情事，且於製作完成均交其等親閱內容，
    經確認無訛後簽名，足認上開筆錄確係本於證人之陳述內容
    所製作，證據取得過程並無瑕疵，與本案待證事實間具有關
    聯性，以之為本案證據尚無不當，得作為證據使用。又證人
    即共同被告乙○○於警詢時之筆錄，就被告甲○○而言，屬
    被告以外之人於審判外陳述，而被告甲○○於本院準備程序
    時均同意作為證據，本院審酌該言詞陳述作成時之情況，認
    為適當，亦得作為認定被告甲○○有罪、無罪之證據。
二、次按被告以外之人於偵查中向檢察官所為之陳述，除顯有不
    可信之情況者外，得為證據，刑事訴訟法第159 條之1 第2
    項定有明文。本件證人廖怡盛於97年7 月15日、97年9 月23
    日、證人戊○○於97年7 月15日、證人即共同被告乙○○於
    97年9 月23日、證人即共同被告甲○○於97年9 月25日在檢
    察官偵查中具結後所為之陳述，因檢察官原則上均能遵守法
    律規定，不致違法取供，且其於偵查中向檢察官所為之陳述
    ，又無顯不可信之情況，揆諸前開規定，證人廖怡盛、戊○○、乙○○、甲○○上開於偵查中向檢察官所為業已具結之
    陳述，自均得作為證據使用。
三、再按證人、鑑定人依法應具結而未具結者，其證言或鑑定意
    見，不得作為證據，刑事訴訟法第158 條之3 定有明文。被
    告乙○○在97年6 月24日、97年7 月8 日及97年7 月11日偵
    查中之供述，未經具結，對於被告甲○○而言，自無證據能
    力，不得為認定被告甲○○有罪或無罪之證據。
四、末按被告以外之人於檢察事務官、司法警察官或司法警察調
    查中所為之陳述，與審判中不符時，其先前之陳述具有較可
    信之特別情況，且為證明犯罪事實存否所必要者，得為證據
    ，刑事訴訟法第159 條之2 亦有明文。本件證人丁○○於97
    年8 月13日、97年8 月26日警詢時、於97年8 月13日偵訊時
    ，所為之陳述，均係證稱其係與被告乙○○共同竊取車牌號
    碼6877-UL 號之銀色自用小客車及車牌號碼2400-NA 號之紅
    色自用小客車云云，惟於本院97年12月16日審理時證稱其與
    被告乙○○僅共同竊取上開紅色自用小客車，被告乙○○並
    未參與竊取上開銀色自用小客車等語，與前揭警詢、偵訊筆
    錄內容有所不符。查證人丁○○於臺灣雲林地方法院檢察署
    97年度偵字第5093號案件中證稱，其於同署97年度偵字第33
    34號案件證稱有與乙○○共同竊取1 台銀色豐田汽車（即上
    開97年8 月13日偵訊筆錄）是隨便說說等語，復經檢察官再
    於同署97年度偵字第4659號案件中再度與丁○○確認其於97
    年度偵字第3334號案件之具結證言是否實在乙情，丁○○經
    詳閱該具結筆錄後，再經檢察官訊問其證述之具體內容時，
    仍供稱僅有和乙○○偷1 台紅色豐田汽車，但未與乙○○偷
    銀色豐田汽車等語，有同署97年度偵字第3334號撤回起訴書
    在卷可稽（本院卷第58、59頁）。因此，堪認證人丁○○前
    揭警詢時之陳述與本院審理時所為證述不符部分，並無具有
    較可信之情形，前揭偵訊時之陳述與本院審理時所為證述不
    符部分，亦顯有不可信之情況，揆諸前揭規定，自無證據能
    力。
五、至其餘公訴人所提出之書面證據，被告於本院行準備程序時
    均表示同意作為證據使用，且被告迄言詞辯論終結前亦皆未
    聲明異議，本院審酌該等書面供述證據之取得過程並無瑕疵
    ，與本案待證事實間復具有相當之關聯性，以之為本案證據
    尚無不當，自得採為證據，合先敘明。
貳、實體方面：
一、犯罪事實欄一部分：
  (一)訊據被告乙○○固承認其認識丁○○，惟矢口否認有何與丁○○共同竊取系爭紅色小客車之犯行，辯稱：其係以拆解1
    台汽車4,000 元之代價受僱於被告甲○○，其雖有拆解系爭
    紅色小客車，但絕無與丁○○共同竊取系爭紅色小客車云云
    。
  (二)經查，系爭紅色小客車係新麗倉儲設備有限公司所有，使用
    者為戊○○，於97年5 月27日凌晨5 時0 分許，在彰化縣鹿
    港鎮○○里○○路○ 段383 號前遭竊等情，業據證人戊○○
    於警詢時指證明確（偵卷第66、67頁），並有失車紀錄、彰
    化縣警察局車輛協尋電腦輸入單、彰化縣警察局北斗分局贓
    物認領保管單及現場照片2 張可按（偵卷第28、71、72、15
    6 頁），系爭紅色小客車遭竊之事實堪以認定。
  (三)關於被告乙○○與證人丁○○如何分工竊取系爭紅色自小客
    車之經過，業據：
    1.證人丁○○於本院審理時證稱：「（問：你有1 件被起訴
      在鹿港偷1 台紅色豐田轎車，是否你自己偷的，或是有共
      犯？）答：我裡面有說清楚。和1 個人去偷的」、「（問
      ：和何人去偷？）答：乙○○」、「（問：就是在庭被告
      乙○○？）答：對」、「（問：本件是一開始如何計畫去
      做？）答：他要1 台TOYOTA的車，我和他去看，看一看在
      鹿港看到目標，就偷回來」、「（問：他跟你說什麼牌子
      、顏色？）答：就TOYOTA那型的，我跟他去看的」、「（
      問：還沒有出發前，就有跟你說要TOYOTA的車？）答：對
      ，要TOYOTA的車，VIOS的」、「（問：為何沒有跟你說顏
      色？）答：好像有說，紅色的」、「（問：紅色的，是你
      們出發前就說，還是路上他自己選的？）答：在路上他自
      己選的」、「（問：你偷這台得手多少？）答：他說要給
      我1 萬5 」、「（問：較早之前就說好？）答：說的時間
      忘記了，但是記得說的價格是1 萬5 」、「（問：是你載
      他之前就說好了？）答：對」等語（本院第65頁反面、第
      66、68頁），足認被告乙○○與證人丁○○於出發前已就
      欲竊取之車輛廠牌、分贓金額達成合意，並於途中由被告
      乙○○選定欲竊取車輛之顏色。
    2.證人丁○○復證稱：「（問：你們從何處出發？）答：虎
      尾」、「（問：你說的是斗南的交流道？）答：虎尾東西
      向那裡」、「（問：那天沒有在虎尾看一看才去別的地方
      ？）答：都有，看到凌晨時，才在彰化發現車」、「（問
      ：從哪個交流道下來？）答：國道走縱貫路從北斗交流道
      下來，走省道彰水路到溪湖，再開去鹿港」、「（問：找
      到時，是何人下車偷？）答：我」、「（問：乙○○在做
      什麼？）答：坐在車上把風」、「（問：你如何偷？）答
      ：我用新的，沒有齒痕的鑰匙打開被害人的車」、「（問
      ：你開被害人的車，乙○○開你的車？）答：對」、「（
      問：後來這台車偷到後，你是開到西螺交流道或是開到鐵
      皮屋？）答：鐵皮屋，因為鐵皮屋在西螺交流道附近」、
      「（問：所以你是把車開到鐵皮屋裡面？）答：他開1 台
      車，我開1 台車，開到西螺交流道，他的鐵皮屋在西螺交
      流道附近，就是旁邊而已，到鐵皮屋之後，我們先把車停
      在鐵皮屋旁邊，因為他有鐵皮屋的遙控器，他把鐵皮屋門
      打開，之後他把偷來的紅色車開進去，我在鐵皮屋外面等
      他，他出來我再載他」等語（本院卷第66至70頁）。堪認
      被告乙○○與證人丁○○由雲林縣虎尾鎮出發，沿途尋找
      欲竊取之車輛，待發現系爭紅色小客車後，再由證人丁○○以自備鑰匙發動系爭紅色小客車，被告乙○○則駕駛原
      來所乘坐之自用小客車，一同駛往系爭鐵皮屋。被告乙○○於打開系爭鐵皮屋之大門後，將系爭紅色小客車開進系
      爭鐵皮屋內。綜上觀之，被告乙○○此部分之犯行，罪證
      明確，應依法論科。
二、犯罪事實欄二部分：
  (一)訊據被告乙○○就上開收受贓物犯行坦承不諱，被告甲○○
    則否認有何與被告乙○○共同收受贓物之犯行，辯稱：其不
    知道系爭白色小客車何時遭拆解，亦未僱請被告乙○○拆解
    車輛，更無收受贓物之犯行云云。
  (二)被告乙○○部分：
    1.按刑法第349 條第1 項之收受贓物罪，固須行為人在收受
      之初，即認識該物為贓物始能成立，然此所謂贓物之認識
      ，並不以明知之直接故意為限，即令對之具有概括性贓物
      之認識或預見而不違背其本意者，亦成立該罪。
    2.經查，系爭白色小客車為黃春碧所有，使用者為丙○○，
      於97年6 月22日凌晨5 時30分許，在雲林縣斗六市○○里
      ○○路與大學路口遭竊，員警於系爭鐵皮屋內發現系爭白
      色小客車時，上開小客車部分已遭拆解等情，業據證人丙○○於警詢時指證明確（偵卷第17、18頁），並有彰化縣
      警察局北斗分局扣押物品目錄表、雲林縣警察局車輛協尋
      電腦輸入單、贓物認領保管單及現場照片4 張可按（偵卷
      第22、29頁、第31至34頁），是系爭白色小客車確為贓物
      無疑，且置放於系爭鐵皮屋內，而遭拆解。
    3.另系爭白色小客車係95年出廠，車體新穎，有雲林縣警察
      局車輛協尋電腦輸入單及查獲時之車體照片4 張可按（偵
      卷第29頁、第32至34頁）。而被告乙○○亦供稱：「（問
      ：2 台車都新新的？）答：對。不可能是報廢車，因為沒
      有報廢車那麼新的」、「我覺得車很新，不可能是權利車
      」等語（本院卷第72、73頁）。因此，被告乙○○於拆解
      所持有之系爭白色小客車時，已預見系爭白色小客車可能
      為贓物仍接受被告甲○○之僱用拆解之，顯就該車縱為贓
      物乙節，予以容認，足證其有收受贓物之故意，其收受贓
      物之犯行堪以認定。
  (三)被告甲○○部分：
    1.系爭鐵皮屋實際上係由被告甲○○以被告乙○○名義租用
      乙情，業據：
      (1)被告甲○○曾向廖怡盛租用系爭鐵皮屋，租期為96年9
        月10日至97年9 月10日，被告乙○○亦向廖怡盛租用系
        爭鐵皮屋，租期則為97年6 月5 日至98年6 月5 日乙情
        ，業據被告乙○○、甲○○供承在卷，復與證人廖怡盛
        於警詢、偵訊中之證述相符（偵卷第13、112 、167 頁
        ），並有房屋租賃契約書2 份在卷可按（偵卷第39至41
        頁、第130 至133 頁），自堪信為真實。
      (2)被告乙○○於警詢時供承：「（問：你說你是受綽號『
        小黑』之男子僱用解體贓車為何該雲林縣西螺鎮○○里
        ○○路202 號旁鐵皮屋贓車解體工廠是由你承租？）答
        ：之前是由綽號『小黑』之男子所承租，因為租約到期
        他身分證遺失，才叫我先用我的名義向屋主承租」、「
        （問：僱用你將贓車解體之人之真實姓名年籍資料為何
        ？）答：是叫甲○○」等語（偵卷第9 、10、86頁）。
        嗣於偵訊時證稱：「（問：你如何進入鐵皮屋內？）答
        ：我有鑰匙，鑰匙是甲○○交給我的，在97年6 月5 日
        或是10日，是我跟廖怡盛簽租約後隔沒幾天交給我的」
        、「（問：租金是你付的嗎？）答：那時候講說租金是
        我付給廖怡盛的，我會跟甲○○拿租金。廖怡盛是對我
        收取租金，不是對甲○○」、「（問：是不是因為租賃
        契約是以你名義簽立，所以廖怡盛租金債權對你收取？
        ）答：是」等語（偵卷第164 、165 頁）。復於本院審
        理時證稱：「（問：甲○○的偏名是小黑？）答：我都
        叫他小黑」、「（問：房租是何人繳的？）答：還沒有
        繳，因為甲○○說要拿錢給我給房東」等語（本院卷第
        73頁）。是被告乙○○係供承「小黑」即被告甲○○，
        系爭鐵皮屋為被告甲○○以被告乙○○名義承租，被告
        甲○○再將租金交由被告甲○○轉交予廖怡盛。
      (3)證人乙○○於本院審理時復供稱：「（問：房東有無收
        押金？）答：沒有」、「房東沒有跟我說要押金」等語
        （本院卷第80頁），被告甲○○亦供承：「（問：你有
        介紹乙○○跟屋主租鐵皮屋？）答：有。因為他說要租
        1 間鐵皮屋放東西，那時候我租到過年沒有租，我有押
        金在那裡，我說他若是租，不用付押金，純粹是好意」
        、「（問：你契約的押金有無拿回來？）答：沒有」、
        「（問：你那時候有無跟房東說你要退租？）答：有」
        、「（問：房東如何說？）答：他說沒有關係，若是有
        空再來，意思是沒有要扣掉我的押金，若有租出去，他
        要還我」、「（問：【乙○○的】押金如何算？）答：
        我租沒有滿期，所以押金還在房東那裡」等語（本院卷
        第78頁反面至第80頁）。揆諸被告乙○○及甲○○上開
        供述以觀，足認被告乙○○承租系爭鐵皮屋並未給付押
        金予廖怡盛，被告甲○○於退租後，亦未將押金取回。
      (4)綜上觀之，被告甲○○於租期尚未屆滿前即介紹被告乙○○向廖怡盛承租系爭鐵皮屋，且亦將押金留給被告乙○○承租時使用而未取回，若被告乙○○與被告甲○○
        間無特殊友好情誼或實際上係被告甲○○以被告乙○○
        名義向廖怡盛承租系爭鐵皮屋，依常情當不至於有上開
        情形發生。而被告乙○○既已坦承收受系爭紅色小客車
        贓物之犯行，若其與被告甲○○間有特殊友好情誼，則
        於本院審理時為迴護被告甲○○之證詞尚有未及，豈會
        為對被告甲○○不利之證詞（詳後述）？因此，被告乙○○陳稱系爭鐵皮屋係被告甲○○以其名義代為承租等
        語，應可採信。
    2.被告甲○○有將系爭白色小客車置放於系爭鐵皮屋內，並
      以每台車4,000 元之代價僱用被告乙○○拆解上開車輛等
      情，亦據：
      (1)證人乙○○於警詢時證稱：「（問：你是受何人僱用解
        體贓車？代價為何？）答：我是由1 名綽號叫『小黑』
        之男子僱用解體贓車，拆解每部新臺幣4 仟元」、「（
        問：你與綽號『小黑』之男子如何分工將贓車解體？）
        答：我是受綽號『小黑』之男子僱用，他交代我要常常
        去贓車解體工廠看看有沒有車，如有車我可以拆解」、
        「（問：你與甲○○如何聯絡？你是否知道他所使用之
        行動電話？）答：甲○○會打電話給我，叫我自行到被
        警方查獲之解體工廠內，看有無車輛，如果有車就將車
        輛解體，解體完成後我會打電話給甲○○說工作已完成
        ，他就會到解體工廠將解體工錢4,000 元給我，零件是
        甲○○載走，我就自行離開了」等語（偵卷第9 、10、
        87、88頁）。嗣於偵訊時證稱：「（問：你在鐵皮屋裡
        面解體車輛？）答：是」、「（問：甲○○知道你有解
        體車輛的技術嗎？）答：那時候甲○○問我要不要賺錢
        ，會不會拆解車子，我說會。所以車子放在鐵皮屋，我
        去鐵皮屋拆車」等語（偵卷第164 頁）。復於本院審理
        時證稱：「（問：他請你做什麼？）答：拆解車子」、
        「（問：你如何受僱於他？）答：算台的，1 台4 千元
        」、「（問：紅色【指系爭紅色小客車】拆解比較多，
        白色的【指系爭白色小客車】比較沒有拆？）答：紅色
        的先拆，白色還沒有拆好，警察就來了」等語（本院卷
        第71頁反面、第82頁）。證人乙○○於警詢、偵訊及本
        院審中，均證稱其係受被告甲○○以每台4,000 元之代
        價僱用拆解車輛。
      (2)被告甲○○雖矢口否認有何僱用被告乙○○拆解車輛之
        行為，惟於本院審理中，其與證人乙○○對質稱：
      「被告甲○○：你說我僱請你去拆車？
        證人乙○○：是。
        被告甲○○：你說1 台車4 千元？
        證人乙○○：是。
        被告甲○○：你認為你都不知道，4 千元有合工錢？
        證人乙○○：我有做就有做，我今日受僱於你，我要老
        被告甲○○：你說的事情，要合乎邏輯，你說我跟你說
        證人乙○○：你跟我說的就是你請我拆車，就是當舖出
        被告甲○○：事實上我有僱請你？
        證人乙○○：有。
        被告甲○○：何時僱請你？
        證人乙○○：你僱請我，你6 月之前跟我說去拆車1 台
        被告甲○○：何時僱請你去拆車？
        證人乙○○：6 月5 日之前1 個禮拜左右，日期何時忘
        被告甲○○：你要說出明確的事情，我事實沒有叫你做
        證人乙○○：我今日敢出來作證，我若說謊，可以判我
        被告甲○○：你說的全部都是說謊，是否可以測謊？
        證人乙○○：我可以測謊。」等語。
        （本院卷第74、75頁）
      (3)查證人即共同被告乙○○就受被告甲○○以每台車4,00
        0 元之代價僱用拆解車輛乙情之證述，無論於警詢、偵
        訊或本院審理時均為一致，復於本院審理時經與被告甲○○對質後，仍堅稱上情，證人乙○○此部分之證述應
        可採信。又系爭鐵皮屋實際上既為被告甲○○所承租使
        用，系爭白色小客車亦於系爭鐵皮屋內查獲，被告甲○○亦以每台4,000 元之代價僱用被告乙○○拆解車輛，
        車輛來源則由被告甲○○提供，堪認被告甲○○確有收
        受系爭白色小客車之行為。
    3.又被告甲○○雖一再飾詞否認有何收受贓物之犯行，辯稱
      其對所有情況均不知情云云，惟查系爭白色小客車係由被
      告甲○○提供置放於系爭鐵皮屋內，再由被告甲○○僱用
      被告乙○○予以拆解等情，均經認定如前，若系爭白色小
      客車確為權利車、流當車或有正當來源之車輛，被告甲○○就實際上究係何人交付系爭白色小客車所為之供述應無
      隱瞞保留之理，始符合常情，然被告甲○○對此部分卻仍
      以不知情加以搪塞，實有違常情，顯係畏罪心虛之舉，其
      所辯均為卸責之詞，不足採信。因此，被告甲○○應知悉
      系爭白色小客車為贓車，其收受贓物犯行亦堪以認定。
  (四)綜上觀之，被告乙○○、甲○○此部分之犯行，罪證明確，
    均應依法論科。
三、核被告乙○○就犯罪事實欄一部分之犯行，係犯刑法第320
    條第1 項之竊盜罪。其與丁○○就上開竊盜犯行有犯意聯絡
    及行為分擔，為共同正犯。被告乙○○、甲○○就犯罪事實
    欄二部分之犯行，均係犯刑法第349 條第1 項之收受贓物罪
    。被告乙○○、甲○○就上開收受贓物犯行間有犯意聯絡及
    行為分擔，亦為共同正犯。另被告乙○○所犯上開2 罪間，
    犯意各別，行為互殊，應分論併罰。爰審酌被告乙○○竊取
    他人財物，造成被害人經濟損失不小，且年輕力壯，竟不思
    以正途謀生，而竊取他人財物，並矢口否認竊盜犯行，惟並
    無前科，且係受被告甲○○僱用而犯收受贓物罪，於偵訊及
    本院審理中均坦承收受贓物犯行；被告甲○○前有多次竊盜
    、贓物前科，為圖謀己私之利益便利，不知尊重他人之財產
    權，竟收受贓物，干擾被害人之生活，對社會秩序影響非輕
    ，且收受來歷不明之小客車，動機可議，復加以拆解致使贓
    物流向追查更加困難，贓物價值昂貴，及犯後猶飾詞否認犯
    行，態度不佳等一切情狀，分別量處如主文所示之刑，並就
    被告乙○○上開2 罪合併定應執行刑。再被告乙○○共同竊
    取系爭紅色小客車所用之自備鑰匙1 支，雖為另案被告丁○○所有，然已遺失，業據其供述明確（本院卷第70頁），且
    無證據證明現尚存在，為免將來執行之困難，爰不予宣告沒
    收。另扣案之電鋸1 支、引擎吊架1 台、千斤頂1 台、手提
    砂輪機1 台、手提螺絲機1 台、T 型版手4 支、破壞剪1 支
    、螺絲起子4 支、鐵鎚1 支、固定鉗子1 支等拆卸工具，雖
    為拆解贓車所用之物，然被告乙○○、甲○○均否認為其所
    有，且非違禁物，亦非本案被告乙○○、甲○○所犯收受贓
    物罪所用或所得之物，亦不宣告沒收，附此敘明。
據上論斷，應依刑事訴訟法第299 條第1 項前段、刑法第28條、
第320 條第1 項、第349 條第1 項、第51條第5 款，刑法施行法
第1 條之1 第1 項、第2 項前段，判決如主文。
本案經檢察官梁義順到庭執行職務。
中    華    民    國    97    年    12    月    30    日
                  刑事第二庭  審判長法  官  劉國賓
                                    法  官  王素珍
                                    法  官  陳美利
以上正本證明與原本無異。
如不服本判決應於收受判決後10日內向本院提出上訴書狀，並應
敘述具體理由；其未敘述上訴理由者，應於上訴期間屆滿後20日
內向本院補提理由書（均須按他造當事人之人數附繕本）。「切
勿逕送上級法院」。
                                    書記官  張菀純
中    華    民    國    97    年    12    月    30    日
附錄本案論罪科刑法條全文：
中華民國刑法第320 條：（普通竊盜罪、竊佔罪）
意圖為自己或第三人不法之所有，而竊取他人之動產者，為竊盜
罪，處5 年以下有期徒刑、拘役或5 百元以下罰金。
意圖為自己或第三人不法之利益，而竊佔他人之不動產者，依前
項之規定處斷。
前二項之未遂犯罰之。
中華民國刑法第349 條：（普通贓物罪）
收受贓物者，處3 年以下有期徒刑、拘役或5 百元以下罰金。
搬運、寄藏、故買贓物或為牙保者，處5 年以下有期徒刑、拘役
或科或併科1 千元以下罰金。
因贓物變得之財物，以贓物論。


司法院資訊處製作；財團法人民間司法改革基金會備份。
